【裁判字號】    97,訴,559
【裁判日期】    970530
【裁判案由】    清償借款
【裁判全文】
臺灣臺北地方法院民事判決               97年度訴字第559號
原      告  香港商香港上海豐銀行股份有限公司
法定代理人  戊○○
訴訟代理人  官政瀚
            甲○○
            丁○○
被      告  郁翔企業有限公司
法定代理人  乙○○
被      告  丙○○
上二人共同
訴訟代理人  涂成樞律師
            林淑菁律師
上列當事人間清償借款事件，本院於民國97年5月28日言詞辯論
終結，判決如下：
    主  文
被告應連帶給付原告新台幣壹佰柒拾萬零肆佰肆拾壹元，及其中
新台幣壹佰伍拾柒萬元部分，自民國九十六年十月二十八日起至
清償日止，按週年利率百分之十九點九二九計算之利息。
訴訟費用新台幣壹萬柒仟玖佰貳拾玖元由被告連帶負擔。
    事實及理由
一、原告起訴主張被告郁翔企業有限公司於民國92年2月21日向
    原告申請萬事達信用卡，供其授權員工持其公司卡簽帳消費
    。而被告丙○○則持前開公司卡，卡號為0000000000000000
    ，至96月10月27止尚積欠信用卡簽帳消費新台幣（下同）
    1,700, 441元，其中本金1,570,000元。依所訂之信用卡合
    約第11條規定，持卡人如未於每月繳款截止日前付清當期最
    低應繳金額，則債務視為全部到期，並自原告實際撥付結算
    各筆帳款之日起，以年息百分之十九點九二九（日息萬分之
    五點四六）計算利息，另依上開合約第12條規定，公司與持
    卡人間互負連帶責任，原告爰訴請被告應連帶給付如主文第
    一項所示之金額與利息。
二、經查，原告就其上開主張，已提出信用卡申請書、信用卡合
    約及合約條款、電腦帳務明細表為證各1份為證。被告郁翔
    企業有限公司雖不否認積欠上開本金與利息尚未清償，然辯
    稱已與原告達成分期給付之協議等語，然為原告所不承認，
    而被告郁翔企業有限公司對於上開有利於己之辯解，亦未能
    依據民事訴訟法第277條但書之規定舉證以實其說，是其所
    辯即非可採。被告丙○○雖然辯稱原告就上開持卡人應連帶
    負責之條款，並未給付被告丙○○相當之審閱期間，故該約
    款應為無效，按企業經營者與消費者訂立定型化契約前，應
    有30日以內之合理期間，供消費者審閱全部條款內容，消費
    者保護法第11條之1第1項固有明文規定，惟按所謂消費者，
    依消費者保護法第2條之立法解釋，指以消費為目的而為交
    易、使用商品或接受服務者而言。銀行或其他金融機構與連
    帶保證人間所訂立之保證契約，乃保證人擔保借款人對金融
    機構債務之清償責任，金融機構對保證人並未提供任何商品
    或服務，保證人並未因有保證契約而自銀行獲得報償，其性
    質應屬單務、無償契約，尚非屬消費者保護法之有關消費法
    律關係，自無該法之適用，最高法院著有88年台上字第2053
    號裁判要旨可資參照。從而，被告丙○○此項辯解，難謂有
    據。原告請求被告丙○○應就上開帳款本金與利息部分，負
    連帶清償責任，為有理由。
三、綜上所述，原告本於上開信用卡使用契約關係及連帶保證關
    係，請求被告連帶給付如主文第一項所示之本金與利息，為
    有理由，應予准許。
據上論結，本件原告之訴為有理由，依民事訴訟法第85條第2項
，判決如主文。
中    華    民    國    97    年     5    月    30    日
                  民事第四庭    法  官  匡偉
以上正本係照原本作成
如對本判決上訴，須於判決送達後20日內向本院提出上訴狀
中    華    民    國    97    年     5    月    30    日
                                書記官  陳莉庭


司法院資訊處製作；財團法人民間司法改革基金會備份。
